【裁判字號】    99,訴,91
【裁判日期】    990318
【裁判案由】    退伍金
【裁判全文】
臺北高等行政法院裁定
                                        99年度訴字第91號
原      告  甲○○
上列原告與被告國防部後備司令部等人間退伍金事件，原告不服
國防部中華民國98年11月19日國訴願會字第0980000503號書函檢
送之98年決字第138 號訴願決定，提起行政訴訟，本院裁定如下
：
    主  文
原告之訴駁回。
訴訟費用由原告負擔。
    理  由
一、按訴願之提起，應自行政處分達到或公告期滿之次日起30日
    內為之。提起訴願逾法定期間者，應為不受理之訴願決定。
    參照訴願法第14條第1 項、第77條第2 款之規定甚明。訴願
    逾期即未經合法之訴願程序，進而提起撤銷訴訟，不合提起
    撤銷訴訟須經合法訴願之前置要件，起訴為不合法。又提起
    訴願及撤銷訴訟，須因原處分違法損害其權益，始得為之。
    若非處分相對人，又非因處分致權益受損害之利害關係人，
    即不得提起。其循序提起撤銷訴訟，亦不合法。其情形均不
    可補正，應依同法第107 條第1 項第6 款、第10款裁定駁回
    之。
二、本件原告為已故退役士官周勤愷之胞弟，於98年5 月間申領
    周勤愷餘額退伍金，經高雄縣後備指揮部報請被告國防部後
    備司令部以98年5 月25日國後人管字第0980003306號令（下
    稱原處分一）否准，由高雄縣後備指揮部98年6 月3 日後高
    縣動字第09800032 12 號函轉達原告。另有周法舉以係周勤
    愷在大陸遺族，亦申領周勤愷餘額退伍金，經被告國防部後
    備司令部以98年8 月20日國後人管字第0980005375號書函否
    准（下稱原處分二）。原告不服該二處分，提起訴願，經國
    防部訴願審議委員會審議結果，以98年決字第138 號訴願決
    定不受理。原告遂以國防部後備司令部、國防部訴願審議委
    員會為被告，提起撤銷訴訟。
三、查原處分一係於98年6 月5 日送達於原告，此有高雄縣後備
    指揮部98年10月20日後高縣動字第0980006578號書函說明送
    達情形，並附大宗掛號函件存根及掛號郵件查單影本在訴願
    卷可稽。是原告提起訴願之期間，應自98年6 月5 日起算，
    扣除在途期間6 日，至98年7 月11日屆滿，該日適逢星期六
    休假日，次日為星期日，以再次日（13日）代之。原告遲至
    98年9 月9 日始提起訴願，有訴願書上所載日期可考，顯已
    逾期。訴願決定以其訴願已逾法定不變期間，不予受理，自
    無不合。原告復對之提起撤銷訴訟，依照前述規定與說明，
    顯非合法。次查原處分二之處分相對人為周法舉，並非原告
    ，且其內容認為周勤愷在台有法定遺族即原告，周法舉為周
    勤愷在大陸之遺族，不合申領餘額退伍金，因而予以否准，
    於原告權益無損，原告顯非利害關係人。訴願決定不受理，
    亦無不合。原告復對之提起撤銷訴訟，依照前述規定與說明
    ，亦非合法。是原告對被告國防部後備司令部之訴，應予裁
    定駁回。其實體上之主張無從論究。又原告併以國防部訴願
    審議委員會為被告，因該會並無機關地位，無為被告之當事
    人能力，且訴願決定不受理，無異駁回，依行政訴訟法第24
    條第1 款規定，應以原處分機關為被告。原告併以訴願決定
    單位為被告，並非合法，應併予裁定駁回。
四、依行政訴訟法第107 條第1 項第6 款、第10款、第104 條、
    民事訴訟法第95條、第78條，裁定如主文。
中    華    民    國    99    年    3     月    18    日
             台北高等行政法院第八庭
                        審判長法  官  蔡進田
                              法  官  黃清光
                              法  官  闕銘富
上為正本係照原本作成。
如不服本裁定，應於送達後10日內向本院提出抗告狀（須按他造
人數附繕本）。
中    華    民    國    99    年    3     月    18    日
                              書記官  黃倩鈺


司法院資訊處製作；財團法人民間司法改革基金會備份。
